FRANCISCO HUERTAS CRUZ

Celular: 302-4314351 Teléfono casa: (+57)(1) 5632261

E-mail: franciscohuertas38@gmail.com Dirección: Carrera 51 d bis # 42-15, Bogotá

Linkedin: www.linkedin.com/in/francisco15

PERFIL PROFESIONAL

Soy Desarrollador Full Stack en Ruby on Rails. Tengo habilidades para solucionar problemas complejos, trabajar en equipo y hábitos de investigación que me permiten mejorar continuamente mis habilidades. Apasionado por el desarrollo de aplicaciones Web que hagan más fácil la vida de las personas.

HABILIDADES

Software:

- HTML5
- JavaScript
- AngularJS
- Bootstrap
- Git
- PostgreSQL

- CSS3
- **JOuery**
- ReactJS
- Python
- Ruby
- Ruby on Rails

Habilidades Personales::

- Proactivo
- Creatividad
- Solución de problemas

- Trabajo en equipo
- Adaptación
- Resiliencia

EXPERIENCIA LABORAL

Convertloop - Smart Analitics and Marketing Automation

Abril 2017 – Mayo 2017

Responsable de implementar nuevas caracteristicas y solucionar errores. Utilizando tecnologías como HTML5, SASS, Bootstrap, JavaScript y Ruby on Rails.

El Diamante - Tienda por conveniencia

Enero 2006 – Actualmente

FORMACIÓN ACADÉMICA

Full Stack Web Developer

Make it Real, Online

Diciembre 2016 - Abril 2017

Front End Web Developer

Abril 2015 – Noviembre 2016

Make it Real, Online

Ingeniería Química

Universidad de América, Bogotá D.C

Enero 2009 - Diciembre 2015